# 请教:外币计量的持有至到期投资期末如何折算?

提问人：mullin 时间：2012-11-19 14:58:43
从定义上看,持有至到期投资属于货币性项目,应以期末汇率折算. 但如何其采用摊余成本计量好像与外币折算矛盾. 请教....

回答人：chenyiwei
实际上要分成两部分：摊余成本部分和公允价值变动部分。 对前一部分（摊余成本），其核算的方法与以外币表示的持有至到期投资或贷款和应收款项完全一样，期末将摊余成本按期末现行汇率折算到本位币金额，并确认汇兑损益，计入当期损益。 对于后一部分（公允价值变动），期末公允价值变动部分的应有余额＝期末公允价值（外币）*期末现行汇率－期末摊余成本（外币）*期末现行汇率；本期确认的公允价值变动＝期末公允价值变动累计额－期初公允价值变动累计额。（仅说明基本原理，不考虑报告期内的出售、偿还等情况导致的变动）

提问人：mullin 时间：2012-11-20 10:45:13
回复 chenyiwei 的帖子
多谢陈版！
再追问一下：账务方面，前一部分作投资收益，那么后一部分作财务费用，对吧？

回答人：chenyiwei
前一部分（汇兑损益）计入财务费用；后一部分（公允价值变动）在持有期间调整资本公积，后续处置时转入投资收益。

提问人：yyjzsl 时间：2012-11-21 14:40:00
回复 mullin 的帖子
请问下陈版：持有至到期投资的后续计量不是按摊余成本计量的吗？公允价值的变动应该不用作账务处理吧？如果账面价值（摊余成本）大于其公允价值或其未来可收回现值，是需要计提减值准备的。

回答人：chenyiwei
持有至到期投资的后续计量是采用摊余成本，不考虑公允价值变动。后续如果发生减值，则按规定计提减值准备处理。